# Bitácora del Departamento (controlado)

Grupo: Departamento
Tags: monitorización

<aside>
💡 Si quieres aportar a la bitácora del día ve a:

[Bitácora del día](../../Escritorio%2048dc738f81a343219aa00799b025a0f9/Bita%CC%81cora%20del%20di%CC%81a%20b738029f24ca4f958bc4f02b7bcfede7.md)

</aside>

## Periodo 1

- **2023/02/17 (Kenny)**
    - Se estableció un sistema inicial de procesos. Como procesos iniciales, se busca consolidar nuestra documentación - minutas y bitácora - y planeación - pendientes y actividades -. También se iniciará un proceso de retroalimentación basado en **Celebration Grid 's**, por medio del cual analizaremos los procesos y su efectividad.
    - Se inicia la **bitácora**.
    - Se inicia la **planeación**.
    - Se establecieron los objetivos iniciales de reuniones con socios y definición de requerimientos.
- **2023/02/18 (Moni)**
    - Se estableció la versión calendarizada en excel de la **planeación general**.
    - Se definieron los objetivos, preguntas y recursos a preguntarle a los **socios formadores.**
    - Se crearon los **repositorios** de proyectos en GitHub en el repositorio del departamento. Se creó la template de Issues.
    - Se creó el documento de **experimentos**.
    - Se añadió **control de cambios** al documento de **procesos**.
- **2023/02/20 (Kenny)**
    - Presentación de las líneas de vida de los miembros del departamento.
    - Se realizó la primera reunión con los socio-formadores **Grupo Asesores RAM**. Con ellos se establecieron las reuniones recurrentes todos los viernes, así como una segunda reunión el martes y el viernes (de esta misma semana) para la validación de la **propuesta de Arquitectura, Alcance y MVP**.
    - Clase con Carlos sobre características de calidad. Teoría sobre estándares, modelos, metodologías, etc.
    - Clase con Claud, introducción a Requirements Engineering.
    - Se establecieron nuevos canales en el servidor de discord para aumentar la comunicación.
- **2023/02/21 (Emiliano)**
    - Segunda reunión con **Grupo Asesores RAM**. Discusión sobre procesos de inducción, campañas, bonos, ventas, etc.
    - Primera reunión por Zoom con el representante de **Michelín**. Se aclararon requisitos del proyecto y se solicitaron diferentes recursos como estándares, formularios y ejemplos. Se agendaron reuniones recurrentes los martes a las 12:00 PM y una el viernes de esta misma semana para presentar la propuesta de proyecto.
    - Los Product Owners y Team Leads de cada proyecto comenzaron a utilizar el excel de **Planeación y Entregables** para estimar sus tiempos y repartir su trabajo.
    - Reunión de equipo RAM para definición inicial de propuestas de requerimientos.
    - Clase introductoria al **CMMI**.
    - Reunión de **Michelin,** se generaron el **Impact Mapping** y el **Gain/Pain Map** para integrar los módulos.
- **2023/02/22 (Kenny, Oli y Moni)**
    - Reunión de arquitectos y Team Lead para la primera propuesta de arquitectura general y tecnologías para **Grupo RAM**.
    - Reunión de **PO**s de **Grupo RAM** para generación de **módulos y MVP**.
    - Reunión de **Michelin** de revisión de **recursos** provistos por el socio, **User Journey Map** determinación del flujo de las aplicaciones y generación de prototipo de **alto nivel**.
    - Reunión departamental en la que se hizo una dinámica en un Fig Jam para definir los acuerdos de DELTA. Se generó el documento de **Acuerdos de Departamento**.
    - Se decidió que la Program Manager ya no estuviera en el equipo de **PO**s de **Grupo RAM**.
    - Se comenzó a trabajar la **wiki** departamental en Notion.
    - El departamento tuvo discusiones de ética sobre varios casos.
    - El departamento tuvo clase de definición de requerimientos.
    - El departamento de DELTA identificó varios nuevos experimentos a probar, entre ellos:
        - Club de Lectura
        - Capacitaciones impartidas por miembros de delta
        - Calendario de horarios de miembros Delta (sólo se tiene un w2m)
        - SPI y CPI (Timelogs de manera gráfica)
        - Merch de delta (stickers)
        - Protocolo para lidiar con el conflicto.
- **2023/02/23 (Moni, Kenny)**
    - Se reunió el equipo **Michelin** para definir sus módulos, priorizarlos, definir el alcance y MVP.
    - Se creó el documento formato de **Validación de Propuesta**.
    - Se comenzó la creación de la wiki en **Notion**, así como la migración de la fuente de verdad.
    - Se reunió el equipo ******RAM******. Se definieron los módulos de trabajo que se presentarán a los clientes.
    - Se agregan **repositorios** para soluciones de clientes a la base de datos de productos de trabajo.
- **2023/02/24 (Kenny)**
    - Reunión con ************************************Asesores Grupo RAM************************************ para primer propuesta de módulos y firma de documento de validación de propuesta.
    - Reunión de ****PO****s **************************************Asesores Grupo RAM************************************** después de brainstorm para solucionar situación con ventas, bonos, negocios, etc.
- **2023/02/27 (Moni)**
    - El rol de **Olivia Morales** cambió a Program Manager para el primer periodo.
    - Se reunió con el profesor Eduardo Juarez para discutir sobre la propuesta de **Michelin** para tener Proveedores.

## Periodo 2

## Periodo 3